【裁判字號】    99,小上,109
【裁判日期】    990831
【裁判案由】    給付會款
【裁判全文】
臺灣臺北地方法院民事裁定             99年度小上字第109號
上  訴  人  甲○○
被上訴人    乙○○
上列當事人間給付會款事件，上訴人對於中華民國99年7 月21日
臺灣臺北地方法院新店簡易庭99年度店小字第365 號第一審判決
提起上訴，本院裁定如下：：
    主  文
上訴駁回。
第二審訴訟費用新臺幣壹仟伍佰元由上訴人負擔。
    事實及理由
一、按對於小額程序之第一審裁判之上訴，非以其違背法令為理
    由，不得為之；又提起上訴，上訴狀內應記載上訴理由，表
    明原判決所違背之法令及其具體內容，暨依訴訟資料合於該
    違背法令之具體事實，民事訴訟法第436條之24第2項、第43
    6條之25分別定有明文。且所謂違背法令，依同法第436條之
    32第2 項準用第468 條、及第469 條第1 款至第5 款規定，
    即依同法第468 條規定，判決不適用法規或適用不當者，為
    違背法令；依同法第469 條規定，判決有該條所列第1 款至
    第5 款情形之一者，為當然違背法令。是當事人提起上訴，
    如以同法第469 條所列第1 至5 款為理由時，其上訴狀或理
    由書應表明該判決有合於各該條款規定情形之具體內容，及
    係依何訴訟資料合於該違背法令之具體事實。如依同法第46
    8 條規定，以原判決有不適用法規或適用法規不當為理由時
    ，其上訴狀或理由書應表明該判決所違背之法令條項，或有
    關判例、解釋字號，或成文法以外之習慣或法理等及其具體
    內容，暨係依何訴訟資料合於該違背法令之具體事實。上訴
    狀或理由書如未依上述方式表明，或其所表明者顯與上開法
    條規定不合時，即難認為已合法表明上訴理由，其上訴自非
    合法，最高法院71年台上字第314 號著有判例可資參照。
二、上訴意旨略以：民國97年1 月4 日自救會議記錄並無會議結
    論內容，只是推派代表處理互助會事宜，但推派代表已於95
    年11月5 日互助會停標時，推派代表林金泉處理互助會事宜
    ，不然則有5 日互助會之會議紀錄存在。又被上訴人所提之
    核算資料所示，被上訴人以顛倒的方式核算之，將未開標之
    27會當作死會，以開標之32會當作活會，此為非正確之算法
    。又97年1 月4 日自救會會議結論既無自救會之會議結論，
    亦無得標會員共同推選代表人之認可，僅被上訴人之簽名，
    是不合理。且原審判決中所載關於本院97年簡上字第20號民
    事判決係上訴人所提，非被上訴人所提云云。
三、經查，上訴人固就原審判決提起上訴，然其於上訴狀內無非
    係就本件會款計算資料等情為爭執，核係就原審法院取捨證
    據、認定事實之職權行使，指摘其為不當，而未具體說明原
    審判決有何不適用法規或適用法規不當之情形，亦未揭示該
    法規之條項或其內容，及合於民事訴訟法第469 條所列各款
    之事實，要難認對原審判決有如何違背法令情事已為具體之
    指摘，揆諸前揭說明，自不得謂已合法表明上訴理由。從而
    ，本件上訴不合程式，為不合法，應予駁回。
四、訴訟費用之負擔：本件上訴裁判費為1,500 元，應由上訴人
    負擔，爰確定如主文第二項所載。
五、據上論結，本件上訴為不合法，依民事訴訟法第436 條之32
    第1 項、第2 項、第444 條第1 項前段、第95條、第78條、
    第436 條之19第1 項，裁定如主文。
中    華    民    國    99    年    8     月    31    日
                  民事第六庭    審判長法  官  朱漢寶
                                      法  官  賴秀蘭
                                      法  官  陳雯珊
以上正本係照原本作成。
本裁定不得抗告。
中    華    民    國    99    年    8     月    31    日
                                      書記官  陳彥樺

司法院資訊處製作；財團法人民間司法改革基金會備份。
